臺灣桃園地方法院刑事判決
111年度簡上字第327號
上  訴  人
即  聲請人  臺灣桃園地方檢察署檢察官    
上  訴  人
即  被  告  胡瑞軍



            王瑞暘



被      告  詹益成




上列上訴人因被告傷害等案件，不服民國111年4月25日本院111
年度審簡字第43號第一審判決（起訴案號：臺灣桃園地方檢察署
109年度少連偵字第400號），提起上訴，本院判決如下：
    主  文
上訴駁回。
甲○○緩刑參年，並應向指定之政府機關、政府機構、行政法人、
社區或其他符合公益目的之機構或團體，提供伍拾小時之義務勞
務，緩刑期間付保護管束。
    事實及理由
一、本案經本院審理結果，認原審認事用法並無不合，量刑亦妥
    適，應予維持，除證據部分補充「被告丙○○、甲○○、丁○○（
    下稱被告3人）於本院準備程序、審理中之自白（簡上卷第7
    7、121-122頁）」外，均引用第一審刑事簡易判決（含檢察
    官起訴書) 記載之事實、證據及理由（詳如附件）。
二、檢察官及被告丙○○、甲○○之上訴意旨（被告丁○○並未上訴）
    ：
　㈠檢察官上訴意旨以：被告3人固坦承犯行，惟所犯對告訴人乙○身心創害非輕，告訴人亦具狀表示被告丙○○調解時態度不
    佳；且告訴人與被告3人固於第一審成立調解，惟除被告甲○○於111年5月23日曾匯款1,000元履行調解內容外，被告丁○○
    、丙○○均未依調解內容履行，被告3人不具悔意，原審量處
    之刑過低等語。
　㈡被告丙○○上訴意旨以：於第一審所成立之調解，調解內容伊
    無力負擔，請從輕量刑等語（簡上卷第19頁）
　㈢被告甲○○上訴意旨以：第一審所成立之調解，伊當時是真心
    想履行，但後來因另外負債致無還款能力，請從輕量刑等語
    （簡上卷第17、77-78、112頁）。
三、本院之判斷
  ㈠按量刑之輕重，係事實審法院得依職權自由裁量之事項，茍
    已斟酌刑法第57條各款所列情狀而未逾越法定刑度，則不得
    遽指為違法；又刑罰之量定屬法院自由裁量之職權行使，但
    仍應審酌刑法第57條所列各款事由及一切情狀，為酌量輕重
    之標準，並非漫無限制，在同一犯罪事實與情節，如別無其
    他加重或減輕之原因，下級法院量定之刑，亦無過重或失輕
    之不當情形，則上級法院對於下級法院之職權行使，原則上
    應予尊重（最高法院72年度台上字第6696號判決、85年度台
    上字第2446號判決意旨可資參照）。
  ㈡經查，原審審理結果，審酌被告3人僅因與告訴人間之細故糾
    紛，不思以正當途徑解決，貿然以暴力方式造成告訴人傷勢
    ；被告丁○○另將告訴人所有手機侵占後藏於他處，欠缺尊重
    他人財產法益之觀念；兼衡被告3人犯後均終能坦承犯行，
    又雖與告訴人達成調解，惟均未依調解筆錄內容於期限內履
    行賠償，並考量被告3人於原審供述之智識程度、工作、經
    濟、家庭生活等情，及其等犯罪動機、目的、手段、素行等
    一切情狀，分別量處刑度及易科罰金折算標準（被告丁○○犯
    傷害及侵占罪，共2罪，各處有期徒刑3月、2月，應執行有
    期徒刑4月；被告丙○○、甲○○犯傷害罪，各處有期徒刑3月，
    易科罰金均以1,000元折算1日），本院認為原審判決已注意
    適用刑法第57條規定，就量刑刑度詳為審酌並敘明理由，既
    未逾越法定刑度，復未濫用自由裁量權限，所為量刑核無不
    當或違法，且無輕重失衡，依法並無違誤。從而，檢察官、
    被告丙○○、甲○○上訴意旨指摘原審量刑過重、過輕等語，均
    難認有據。　
　㈢被告甲○○緩刑宣告部分
  1.被告甲○○未曾受有期徒刑以上刑之宣告，有臺灣高等法院被
    告前案紀錄表在卷可稽（簡上卷第57頁），審酌告訴代理人
    即告訴人之母戊○○於審理中表示給被告甲○○緩刑機會（簡上
    卷第124頁），本院就此當予尊重，認就被告甲○○前開所宣
    告之刑以暫不執行為適當，爰依刑法第74條第1項第1款，宣
    告被告甲○○緩刑3年，以啟自新。
  2.然被告甲○○本案犯行非輕，為使被告甲○○於緩刑期間，能尊
    重法律規範，強化法治觀念，爰命於緩刑宣告期間，應向指
    定之政府機關、政府機構、行政法人、社區或其他符合公益
    目的之機構或團體，提供50小時義務勞務，及另付保護管束
    ，以觀後效。
  3.又被告甲○○本案刑事責任部分固經宣告緩刑，惟被告甲○○前
    與告訴人所成立之調解筆錄，其民事效力不受影響，被告甲○○仍應依調解筆錄之內容為給付，或與告訴人另行協調清償
    方案，若不給付又協調不成，告訴人自得執該調解筆錄作為
    民事執行名義，聲請對被告甲○○為民事強制執行，附此說明
    。
應依刑事訴訟法第455 條之1 第1 項、第3 項、第364 條、第37
3 條、第368 條，判決如主文。
本案經檢察官蕭佩珊提起公訴，本院改以簡易判決處刑後，檢察
官賴瀅羽提出上訴，檢察官林欣怡、王珽顥到庭執行職務。
中　　華　　民　　國　　111 　年　　11　　月　　3 　　日
                 刑事第二十庭  審判長法  官  林蕙芳
                                    法  官  陳布衣
                                    法  官  張羿正 
以上正本證明與原本無異。
不得上訴。
                                    書記官  蔡宗豪
中　　華　　民　　國　　111 　年　　11　　月　　4 　　日



附件：
臺灣桃園地方法院刑事簡易判決
111年度審簡字第43號
公　訴　人　臺灣桃園地方檢察署檢察官 
被　　　告　丁○○  男　民國00年0月00日生
                    身分證統一編號：Z000000000號
                    住桃園市○○區○○路000巷00號
　　　　　　　　　　居桃園市○○區○○路000號3樓4之1
　　　　　　　　　　（另案於法務部矯正署臺北監獄執行中）
            丙○○  男　民國00年0月0日生
                    身分證統一編號：Z000000000號
                    住苗栗縣○○市○○路000巷00號
            甲○○  男　民國00年0月00日生
                    身分證統一編號：Z000000000號
                    住桃園市○○區○○路000巷00號
　　　　　　　　　　居桃園市○○區○○路000巷00弄00○0號4樓
上列被告因傷害等案件，經檢察官提起公訴（109年度少連偵字
第400號），嗣被告於本院準備程序中自白犯罪（110年度審訴字
第827號），經本院合議庭裁定由受命法官獨任逕以簡易判決處
刑，判決如下：
    主      文
丁○○共同犯傷害罪，處有期徒刑參月，如易科罰金，以新臺幣壹
仟元折算壹日；又犯侵占罪，處有期徒刑貳月，如易科罰金，以
新臺幣壹仟元折算壹日。應執行有期徒刑肆月，如易科罰金，以
新臺幣壹仟元折算壹日。
丙○○共同犯傷害罪，處有期徒刑參月，如易科罰金，以新臺幣
壹仟元折算壹日。
甲○○共同犯傷害罪，處有期徒刑參月，如易科罰金，以新臺幣
壹仟元折算壹日。
    事實及理由
一、本件犯罪事實及證據，除證據部分補充被告丁○○、丙○○、甲○○（下稱被告丁○○等3人）分別於本院準備程序及審理時所
    為自白（見本院審訴字卷第73頁）外，其餘均引用檢察官起
    訴書所載（詳如附件）。
二、論罪科刑
（一）核被告丁○○、丙○○、甲○○就附件起訴書犯罪事實欄一（一
      ）所為，均係犯刑法第277條第1項之傷害罪；被告丁○○就
      附件起訴書犯罪事實欄一（二）所為，則係犯刑法第335
      條第1項之侵占罪。
（二）被告丁○○、丙○○、甲○○與少年A女（代碼：AE000-H109094
      號，95年12月生，真實姓名年籍資料詳卷，下稱A女）、
      劉○妤（92年3月生，真實姓名年籍資料詳卷）、張○昊（9
      4年12月生，真實姓名年籍資料詳卷）間，就起訴書犯罪
      事實欄一（一）所示之傷害犯行，均有犯意聯絡及行為分
      擔，皆為共同正犯。被告丁○○所為上開傷害、侵占犯行等
      2罪間，犯意各別，行為互殊，應予分論併罰。
（三）按成年人教唆、幫助或利用兒童及少年犯罪或與之共同實
      施犯罪或故意對其犯罪者，加重其刑至2分之1，兒童及少
      年福利與權益保障法第112條第1項前段規定甚明。次按成
      年人與兒童或少年共同實施犯罪，而有加重其刑規定之適
      用者，固不以其明知共同實施犯罪之人為兒童或少年，即
      有確定故意為必要，但仍以其有與兒童或少年共同實施犯
      罪之不確定故意，亦即預見共同實施犯罪之人為兒童或少
      年，且對於共同實施犯罪之人係兒童或少年，並不違背其
      本意者，始足當之（最高法院98年度台上字第7295號判決
      意旨參照）。經查，被告丁○○、甲○○於行為時均係已滿20
      歲之成年人，然共同正犯即少年A女為95年12月生、少年
      劉○妤為92年3月生、少年張○昊為94年12月生，其等均於
      行為時屬14歲以上未滿18歲之少年，有少年A女、劉○妤及
      張○昊之警詢、偵訊筆錄各1份可佐【見臺灣桃園地方檢察
      署109年度少連偵字第400號卷（下稱少連偵字卷）第65-7
      1頁、第73頁、第75-78頁、第85-87頁、第215-217頁】。
      又被告丁○○於偵訊時陳稱與少年A女認識半個月、少年劉○
      妤認識約1年及少年張○昊認識約3個月等語（見少連偵字
      第000-000頁）；被告甲○○於偵訊時陳稱少年劉○妤及少年
      張○昊是在109年6月左右認識的，都是朋友互相介紹認識
      的等語（見少連偵字第259頁），足認被告丁○○、甲○○與
      前開共犯相識期間均未久，且亦係透過另名友人介紹始知
      悉對方等情無誤，又被告丁○○於本院準備程序時各陳稱不
      清楚少年A女為未成年人，算是朋友的朋友，很少跟少年A
      女聊天和見面等語；被告甲○○則陳稱伊不清楚少年A女的
      年紀，也是透過丁○○才認識少年A女，可能跟對方一整年
      見面不到4次等語（見本院審訴字卷第74頁），核與其等
      前述與共犯間雖相識，然期間未久，且均透過朋友始知悉
      對方存在一節相符，而依一般經驗法則，少年打扮及言談
      逾越其實際年齡所應然之情，所在多有，是其等已難自外
      觀上即可明確判斷少年A女、劉○妤及張○昊均屬未滿18歲
      之少年，且依卷內證據亦無法證明被告丁○○、甲○○與少年
      A女、劉○妤及張○昊另有相當交情而知悉其實際年紀，是
      依罪疑唯輕、有利被告原則，自難認定被告丁○○、甲○○確
      實知悉少年A女、劉○妤及張○昊實際年紀未滿18歲，因此
      被告丁○○、甲○○雖與少年A女、劉○妤及張○昊共同犯本案
      傷害罪，應均無兒童及少年福利與權益保障法第112條第1
      項加重規定之適用，附此敘明。
（四）爰以行為人之責任為基礎，審酌被告丁○○、丙○○、甲○○僅
      因朋友與告訴人乙○間生有細故糾紛，不思以正當法律途
      徑解決，竟貿然以如附件起訴書犯罪事實欄一（一）所載
      之暴力方式，造成告訴人乙○受有如附件起訴書犯罪事實
      欄一（一）所示之傷勢；被告丁○○自少年A女處取得告訴
      人乙○所有之三星手機後，竟因一時私念將前開手機予以
      侵占入己後藏於他處，顯然欠缺尊重他人財產法益之觀念
      ，所為皆不足取。然考量被告丁○○、丙○○、甲○○犯後均終
      能坦承犯行，態度尚可，然被告丁○○、丙○○、甲○○犯後與
      告訴人乙○達成調解，惟均未依調解筆錄內容於期限內履
      行賠償，悔悟之意顯有不足，並參酌告訴人之家屬所陳報
      對本案之意見等情，此有本院調解筆錄、辦理刑事案件電
      話查詢紀錄表各1 份在卷可憑（見本院審訴字卷第81-82 
      頁、本院審簡字卷第23頁），兼衡其等於本院審理中所供
      述之智識程度、工作、經濟、家庭生活等情（見本院審訴
      字卷第75 頁），及其等犯罪之動機、目的、手段、素行
      等一切情狀，分別量處如主文所示之刑，並均諭知易科罰
      金之折算標準，就被告丁○○部分，暨定其應執行之刑，併
      諭知易科罰金之折算標準如主文所示，以示懲儆。
三、依刑事訴訟法第449條第2項、第3項、第454條第2項，逕以
    簡易判決處刑如主文。
四、如不服本判決，應於判決書送達之翌日起20日內，以書狀敘
    述理由（須附繕本），向本庭合議庭提出上訴。
中　　華　　民　　國　　111 　年　　4 　　月　　25　　日
                  刑事審查庭  法  官  陳俐文
以上正本證明與原本無異。
如不服本判決，應於判決送達後20日內向本院提出上訴狀（應附
繕本）。
　　　　　　　　　　　　　　　書記官　陳俐蓉
中　　華　　民　　國　　111 　年　　4 　　月　　25　　日
中華民國刑法第277條
傷害人之身體或健康者，處5年以下有期徒刑、拘役或50萬元以
下罰金。
犯前項之罪，因而致人於死者，處無期徒刑或7年以上有期徒刑
；致重傷者，處3年以上10年以下有期徒刑。
中華民國刑法第335條
意圖為自己或第三人不法之所有，而侵占自己持有他人之物者，
處5年以下有期徒刑、拘役或科或併科3萬元以下罰金。
前項之未遂犯罰之。
附件： 
臺灣桃園地方檢察署檢察官起訴書
                                  109年度少連偵字第400號
　　被　　　告　丁○○　男　22歲（民國00年0月00日生）
　　　　　　　　　　　　住桃園市○○區○○路000巷00號
                        居桃園市○○區○○街0號3樓
　　　　　　　　　　　　國民身分證統一編號：Z000000000號
　　　　　　　　丙○○　男　19歲（民國00年0月0日生）
　　　　　　　　　　　　住苗栗縣○○市○○路000巷00號
                        居桃園市○○區○○路○○段000巷
                          00弄00號2樓2A室
　　　　　　　　　　　　國民身分證統一編號：Z000000000號
　　　　　　　　甲○○　男　21歲（民國00年0月00日生）
　　　　　　　　　　　　住桃園市○○區○○路000巷00號
　　　　　　　　　　　　國民身分證統一編號：Z000000000號
上列被告等因侵占等案件，業經偵查終結，認應提起公訴，茲將
犯罪事實及證據並所犯法條分述如下：
　　　　犯罪事實
一、丁○○、丙○○、甲○○夥同少年AE000-H109094號（民國95年12
    月生，真實年籍姓名詳卷，下稱A女，所涉共同恐嚇取財未
    遂等非行，經臺灣桃園地方法院109年度少護字第895號裁定
    交付保護管束）、劉○妤（92年3月生，真實年籍姓名詳卷，
    所涉共同恐嚇取財未遂等非行，經臺灣基隆地方法院110年
    度少護字第8號裁定交付保護管束）、張○昊（94年12月生，
    真實年籍姓名詳卷，所涉共同恐嚇取財未遂等非行，經臺灣
    士林地方法院110年度少護字第98號裁定令入感化教育處所
    施以感化教育），竟對乙○為下列之行為：㈠共同基於傷害之
    犯意聯絡，由A女向乙○（涉嫌違反性騷擾防治法部分，另為
    不起訴處分）佯稱見面散步為由，相約於109年6月22日晚間
    10時45分許，在桃園市中壢區龍東路445巷與龍福路口之南
    亞公園見面，待乙○與A女促膝坐於公園內石階上，期間乙○
    並將其所有之三星手機1支借給A女使用，而丁○○、丙○○、甲○○見乙○以左手摟住A女背部之際伺機衝出，徒手毆打並壓制
    乙○，致其受有頸部瘀傷、兩手肘挫傷及左側膝部挫傷等傷
    害；㈡丁○○復意圖為自己不法之所有，基於侵占之犯意，自A
    女處取得乙○所有之三星手機1支（已發還）後，將之侵占入
    己，藏於上開公園涼亭某處，拒不返還予乙○。
二、案經乙○訴由桃園市政府警察局中壢分局報告偵辦。
　　　　證據並所犯法條
一、證據清單及待證事實
編號 證據名稱 待證事實 1 被告丁○○於警詢及偵訊中之供述 ⑴坦承有扣住告訴人肩膀之傷害犯行，而告訴人手機係A女叫其藏起來。 ⑵證明同案被告丙○○、甲○○都有動手、腳踹告訴人之事實。 2 被告丙○○於警詢及偵訊中之供述 ⑴坦承有勾住告訴人肩膀，沒有出手打其，脖子有「軍」刺青。 ⑵證明告訴人手機借給A女，A女將手機交給同案被告甲○○，其用電腦破解密碼交給同案被告丁○○，丁○○帶手機出門拔掉SIM卡後丟掉手機之事實。 3 被告甲○○於警詢及偵訊中之供述 ⑴坦承有協助壓制告訴人，有看見告訴人手機被同案被告丁○○拿走。 ⑵證明同案被告丁○○、丙○○有毆打告訴人。 4 證人即告訴人乙○於警詢及偵訊中之證述 證明上開全部犯罪事實。 5 證人A女於警詢及偵訊中之證述 ⑴證明係同案被告丁○○以其手機邀約告訴人見面之事實。 ⑵伊將告訴人之手機放在上開公園涼亭內之事實。 6 證人劉○妤於警詢中之證述 證明看見被告丁○○勒告訴人脖子，且A女向其稱告訴人之手機放在上開公園裡之事實。 7 證人張○昊於警詢中之證述 證明其與被告丁○○都有徒手毆打告訴人之事實。 8 天成醫療社團法人天晟醫院診斷證明書1紙 佐證告訴人受有如犯罪事實欄所載傷害之事實。 9 桃園市政府警察局中壢分局扣押筆錄、扣押物品目錄表、領據各1份及照片12張 佐證上開全部犯罪事實。 
二、核被告丁○○、丙○○、甲○○所為，均係犯刑法第277條第1項之
    傷害罪嫌；被告丁○○則另涉犯同法第335條第1項之侵占罪嫌
    。被告丁○○、丙○○、甲○○就犯罪事實㈠所犯之傷害罪嫌間，
    有犯意聯絡及行為分擔，請均依刑法第28條規定，論以共同
    正犯。又被告丁○○所犯上開2罪間，犯意各別，行為互異，
    請予分論併罰。
三、至報告意旨另認被告3人涉犯恐嚇取財未遂罪嫌。惟查，質
    之告訴人於偵訊中供稱：伊沒有要提告恐嚇取財，被告等人
    看到伊就直接出手打伊，並沒有叫伊拿錢出來，且沒有對伊
    說如果不拿出錢來要對伊為何種行為等語，是無證據足認被
    告3人為恐嚇取財之犯行，自難以上開罪責相繩，然此部分
    倘成立犯罪，與前揭起訴之部分屬社會基本事實同一，為起
    訴效力所及，爰不另為不起訴之處分，併此敘明。
四、依刑事訴訟法第251條第1項提起公訴。
　　此　致
臺灣桃園地方法院
中　　華　　民　　國　 110　　年　  7　  月　  20　  日
                              檢  察  官  蕭 佩 珊
本件證明與原本無異　　　　　　　　　　　　　　　　　　　
中　　華　　民　　國　 110　　年　  8　　月　   7　  日
　　　　　　　　　　　　　　　書  記  官　王 玉 珊　　
所犯法條：
中華民國刑法第277條第1項
傷害人之身體或健康者，處 5 年以下有期徒刑、拘役或 50 萬
元以下罰金。
犯前項之罪，因而致人於死者，處無期徒刑或 7 年以上有期徒
刑；致重傷者，處 3 年以上 10 年以下有期徒刑。
中華民國刑法第335條第1項
意圖為自己或第三人不法之所有，而侵占自己持有他人之物者，
處 5 年以下有期徒刑、拘役或科或併科 3 萬元以下罰金。
前項之未遂犯罰之。